臺灣臺中地方法院刑事判決　　　　　　 99年度交易字第942號
公　訴　人　臺灣臺中地方法院檢察署檢察官
被　　　告　林裕傑
上列被告因業務過失傷害案件，經檢察官提起公訴（99年度調偵
字第393號），本院判決如下：
    主    文
本件公訴不受理。
    理    由
一、公訴意旨如附件起訴書所載。
二、按告訴乃論之罪，告訴人於第一審辯論終結前得撤回其告訴
    。又告訴經撤回者，應諭知不受理之判決，並得不經言詞辯
    論為之，刑事訴訟法第238 條第1 項、第303 條第3 款、第
    307 條分別定有明文。
三、被告林裕傑經檢察官依刑法第284 條第2 項後段之業務過失
    致重傷罪提起公訴，依刑法第287 條前段之規定，須告訴乃
    論。茲據告訴人鍾鳳珠於第一審言詞辯論終結前，具狀撤回
    其告訴，有其所提出撤回告訴狀1 紙附卷可稽。揆諸首開說
    明，爰不經言詞辯論，諭知不受理之判決。
據上論斷，應依刑事訴訟法第303 條第3 款、第307 條，判決如
主文。
中    華    民    國    100   年    1     月    24    日
                    刑事第十庭  法  官  楊萬益
以上正本證明與原本無異。
如不服本判決應於收受判決後10日內向本院提出上訴書狀，並應
敘述具體理由；其未敘述上訴理由者，應於上訴期間屆滿後20日
內向本院補提理由書（均須按他造當事人之人數附繕本）「切勿
逕送上級法院」。
                                書記官  譚系媛
中    華    民    國    100   年    1     月    24    日
附  件
臺灣臺中地方法院檢察署檢察官起訴書
                                     99年度調偵字第393號
    被      告  林裕傑  男  42歲（民國○○年○月○○日生）
                        住臺中縣豐原市○○路190巷12號
                        國民身分證統一編號：Ｚ000000000號
上列被告因過失傷害案件，業經偵查終結，認應提起公訴，茲敘
述犯罪事實及證據並所犯法條如下：
        犯罪事實
一、林裕傑任職於利偉行，平日負責對外招攬生意及駕車送貨之
    工作，為從事業務之人。其於民國98年11月18日上午11時30
    分許，駕駛車牌號碼0885-UB 號自用小客貨車，自臺中縣潭
    子鄉○○路○ 段9 之3 號前，由西往東方向之路旁人行道上
    倒車，欲將車輛駛入雅潭路同向道路上，以便再伺機起步向
    前切入車道內往東行駛時，本應注意汽車倒車時，應顯示倒
    車燈光或手勢後，謹慎緩慢後倒，並應注意其他車輛及行人
    。且依當時天候為晴、日間自然光線、路面無缺陷、無障礙
    物、視距良好之情形，復無不能注意之情事，竟疏未注意後
    方來車情形，即貿然倒車至雅潭路由西往東方向之機車優先
    道上，適有張崇懋騎乘車牌號碼EXE-615 號輕型機車，沿雅
    潭路同向行駛，亦通過雅潭路3 段9 之3 號前時，因見林裕
    傑所駕車輛倒車入機車優先道時煞避不及，致自後追撞林裕
    傑所駕車輛，張崇懋並因此受有頸椎損傷四肢癱瘓、頭部外
    傷腦震盪之重傷害（張崇懋嗣於99年7 月8 日因肺炎而死亡
    ，死亡結果與本件車禍無相當因果關係，詳如後述）。
二、案經張崇懋之妻鍾鳳珠告訴偵辦。
        證據並所犯法條
一、上揭犯罪事實，業據被告林裕傑於警詢時、偵查中坦承不諱
    ，並有道路交通事故現場圖、道路交通事故調查報告表( 一
    ) ( 二) 、道路交通事故談話紀錄表、臺中縣警察局道路交
    通事故初步分析研判表等各1 份附卷可稽，及交通事故照片
    9 張等在卷可資佐證。且被害人張崇懋因本件車禍受有頸椎
    損傷四肢癱瘓、頭部外傷腦震盪之重傷害，亦有行政院衛生
    署豐原醫院99年6 月8 日豐醫歷字第0990004965號函1 紙及
    該院診斷證明書3 紙存卷足憑。按汽車倒車時，應顯示倒車
    燈光或手勢後，謹慎緩慢後倒，並應注意其他車輛及行人。
    道路交通安全規則第110 條第2 款訂有明文。被告駕車自應
    盡上述道路交通安全之注意義務。而依當時情形，復無不能
    注意之情事，被告竟疏未注意及此，以致肇事而使被害人受
    有前述重傷害，被告顯有過失。且其過失行為與被害人之受
    傷間，亦具有相當因果關係。是本件被告過失致重傷害之罪
    嫌應堪認定。
二、查被告林裕傑係受僱於利偉行擔任司機，為從事駕駛業務之
    人，而本件係其於執行業務中駕車肇事，致被害人受有前述
    重傷害。故核被告所為，係犯刑法第284 條第2 項後段之業
    務過失致重傷罪嫌。
三、至告訴人鍾鳳珠於對被告林裕傑提出業務過失致重傷罪嫌告
    訴後，雖因被害人張崇懋於99年7 月8 日死亡，而認被告另
    涉有業務過失致死罪嫌。然按刑法上之過失，其過失行為與
    結果間，在客觀上有相當因果關係始得成立。所謂相當因果
    關係，係指依經驗法則，綜合行為當時所存在之一切事實，
    為客觀之事後審查，認為在一般情形下，有此環境、有此行
    為之同一條件，均可發生同一之結果者，則該條件即為發生
    結果之相當條件，行為與結果即有相當之因果關係。反之，
    若在一般情形下，有此同一條件存在，而依客觀之審查，認
    為不必皆發生此結果者，則該條件與結果不相當，不過為偶
    然之事實而已，其行為與結果間即無相當因果關係。最高法
    院76年臺上字第192 號判例參照。經查：對照被害人之清泉
    醫院死亡證明書所載死亡原因及上開行政院衛生署豐原醫院
    診斷證明書所載被害人因本件車禍所受傷勢情形，並參酌被
    害人死亡時間與本件車禍發生時間等情為斷，被害人因本件
    車禍所受之傷害為頸椎損傷四肢癱瘓、頭部外傷腦震盪，而
    與直接引起被害人死亡之疾病或傷害為肺炎有間；且被害人
    死亡時間距本件車禍發生時間亦已超過8 個月。故尚難認被
    告上揭業務過失行為與被害人之死亡間具有相當之因果關係
    。此外，復查無其他積極證據足資證明被告之過失行為與被
    害人之死亡間有何相當因果關係存在，自難遽以業務過失致
    死罪嫌相繩。惟被告此部份事實如成立犯罪，與上揭被告業
    務過失致重傷行為之基礎事實相同，係屬同一行為，為上揭
    起訴效力所及，爰不另為不起訴之處分，併此敘明。
四、依刑事訴訟法第251條第1項提起公訴。
    此  致
臺灣臺中地方法院
中    華    民    國    99    年    11    月    11    日
                              檢  察  官  黃嘉生
本件正本證明與原本無異
中    華    民    國    99    年    11    月    23    日
                              書  記  官  陳淑芬
附錄所犯法條：
中華民國刑法第284條第2項後段
（過失傷害罪）
從事業務之人，因業務上之過失傷害人者，處 1 年以下有期徒
刑、拘役或 1 千元以下罰金，致重傷者，處 3 年以下有期徒刑
、拘役或 2 千元以下罰金。